Joel José HERRANZ BUSTAMANTE

Développeur Web Full Stack

EMAIL joel.herranz@gmail.com **TEL** +33 7 52 44 22 75

WEB https://herranz.onrender.com REPO https://github.com/j-herranz **RÉGION** Île-de-France **PERMIS** B, véhicule

Fort de deux années d'expérience, j'ai conduit trois solutions de leur conception à leur déploiement et réalisé plusieurs projets personnels en React et Node.js. Je possède de solides compétences en JavaScript, HTML5, CSS, PHP, Git, Github, SQL et PL/SQL, ainsi qu'une capacité avérée à transformer les besoins des utilisateurs en solutions web efficaces. Toujours avide d'apprendre, je m'adapte rapidement aux nouvelles technologies et aux défis.

Compétences

Hard Skills

- Développement Front-end : JavaScript, React, HTML et CSS.
- Requêtes asynchrones : AJAX (XHR, Fetch, async/await).
- Développement Back-end : Node.js, Express.js et PHP.
- Gestion des bases de données : MySQL, SQL et PL/SQL.

Gestion de projets

- Analyse des besoins et élaboration de cahiers des charges.
- UML : spécifications techniques et fonctionnelles.

Soft Skills

- Autonomie.
- Travail collaboratif.

- Conception et développement d'APIs.
- Gestion de versions : Git et GitHub.
- Algorithmique avancée.
- Programmation orientée objet : C#, Java.
- Maintenance évolutive et corrective des applications.
- Méthodologie Agile.
- Veille technologique constante.
- Esprit d'initiative.

Expériences Professionnelles

2023 – 2024 (10 mois) CDD en Développement Web Full-Stack (Tremblay-en-France - Groupe Riccobono) Concevoir et développer deux applications web (HTML, CSS, JavaScript, PHP, SQL et PL/SQL) parmi lesquelles une est reliée à une application de bureau existante (protocole ODBC).

2022 – 2023 (12 mois) Alternance en Développement Web Full-Stack (Tremblay-en-France - Groupe Riccobono) Concevoir et développer une application de bureau pour le recensement de l'architecture du réseau existant (WinDev).

2022 (3 mois) Stage en Développement Web Full-Stack (Le Chesnay – Lycée Blanche de Castille) Concevoir et développer une application web pour le suivi des élèves avec HTML, CSS, JavaScript, PHP, SQL, PL/SQL et Boostrap.

2018-2021 (36 mois) Ingénieur d'études statistiques (Paris, INSERM)

Coordonner des enquêtes, faire des analyses statistiques des données. Diffuser des résultats. Logiciels SAS, R et Langage SQL.

Formations

2022-2023	Licence Professionnelle Programmation Internet et Systèmes Mobiles, Université Paris-Saclay Projets Tutoyés : - Créer deux sites web dynamiques (HTML, CSS, JavaScript, React et Node.js). - Créer une application mobile sur Android Studio (Java) et une autre sur Xcode (Swift).
2021-2022	DUT Informatique (Année Spéciale), Université Paris-Saclay
2015-2016	Master 2 "Dynamique des Populations", Institut de Démographie de l'Université Paris 1 Analyse démographique, statistique appliquée, programmation SAS, suivi de cohortes, analyse spatiale.

Connaissances Linguistiques

Espagnol Langue maternelle.

Anglais Niveau C1, 945/990 points (Test of English for International Communication TOEIC - 2022).

Français Niveau C1 (TCF – Institut Français de Madrid – 2015).